# 17 年半年报应用新的政府补助准则，是否需要作为会计政策变更披露？

提问人：roger309 时间：2017-08-21 13:11:32
如题，求教陈版主~~~17年 5 月份新出的政府补助准则，公司按此要求编制财务报表， 17 年半年报及年报是否要将此事项作为会计政策变更披露？

回答人：chenyiwei
需要。按规定需在半年报公告前履行董事会程序，并予以公告。近期此类案例很多，可参考。